臺灣彰化地方法院刑事判決　　　　　　 100年度訴字第1256號
公　訴　人　臺灣彰化地方法院檢察署檢察官
被　　　告　呂榮華
上列被告因違反毒品危害防制條例案件，經檢察官提起公訴（10
0 年度毒偵字第1549號），被告於本院準備程序中自白犯罪，本
院認有刑事訴訟法第273 條之1 第1 項之情形，合議裁定由受命
法官獨任進行簡式審判程序，茲判決如下：
    主  文
呂榮華施用第一級毒品，處有期徒刑拾月。扣案之第一級毒品海
洛因貳包（驗餘淨重合計零點零陸伍公克）均沒收銷燬之，另
注射針筒貳支均沒收之。
    犯罪事實
一、呂榮華前因施用毒品案件，經本院以95年度毒聲字第187 號
    裁定送觀察、勒戒後，認無繼續施用毒品之傾向，於民國95
    年11月23日執行完畢釋放，並由臺灣彰化地方法院檢察署檢
    察官以95年度毒偵緝字第166 號、第167 號、第168 號、16
    9 號及95年度毒偵字第4469號為不起訴處分確定。又因竊盜
    案件，經本院以95年度易字第280 號判決判處有期徒刑1 年
    10月確定（第1 案）；復因施用毒品案件，經臺灣高等法院
    臺中分院以96年度上訴字第2280號判決判處有期徒刑8 月、
    5 月，各減為有期徒刑4 月、2 月15日，應執行有期徒刑6
    月確定（第2 案）；另因施用毒品案件，經本院以96年度訴
    字第2216號判決判處有期徒刑8 月、5 月，各減為有期徒刑
    4 月、2 月15日，應執行有期徒刑6 月確定（第3 案）；暨
    因施用毒品案件，經本院以96年度訴字第2080號判決判處有
    期徒刑8 月、8 月、8 月、5 月，各減為有期徒刑4 月、4
    月、4 月、2 月15日，應執行有期徒刑1 年確定（第4 案）
    ；再因施用毒品案件，經本院以96年度訴字第2406號判決判
    處有期徒刑8 月、5 月，各減為有期徒刑4 月、2 月15日，
    應執行有期徒刑6 月確定（第5 案），上開第2 至5 案，並
    經本院以98年度聲字第1650號裁定應執行有期徒刑2 年2 月
    確定。經入監接續執行，於99年10月26日縮短刑期假釋並付
    保護管束，原應於100 年3 月3 日假釋期滿而視為執行完畢
    ，詎呂榮華竟於上開假釋期間內再犯他罪，前開假釋經撤銷
    後，現入監執行殘刑4 月又5 日（未構成累犯）。
二、詎其仍未戒除毒癮，復基於施用第一級毒品海洛因之犯意，
    於100 年7 月6 日晚上11時許，在其位於彰化縣埤頭鄉○○
    村○○路148 巷15號住處，以將第一級毒品海洛因置入注射
    針筒內加水後，再以針筒注射手臂血管之方式，施用第一級
    毒品海洛因1 次。嗣於100 年7 月7 日，為警持本院核發之
    搜索票（100 年度聲搜字第1651號），至其上開住處執行搜
    索而查獲，並扣得海洛因2 包（驗餘淨重合計0.0365公克）
    、注射針筒2 支、安非他命吸食器1 組【另扣得夾鏈袋2 包
    、Utec牌手機1 支（門號：0000-000000 號）、Anycall 牌
    手機2 支（門號：0000-000000 、0000-000000 ）】，且經
    徵得其同意採集尿液送驗，結果呈可待因、嗎啡陽性反應，
    始查悉上情。
三、案經彰化縣警察局移送臺灣彰化地方法院檢察署檢察官偵查
    起訴。
    理  由
一、按除被告所犯為死刑、無期徒刑、最輕本刑為3 年以上有期
    徒刑之罪或高等法院管轄第1 審案件者外，於第273 條第1
    項程序進行中，被告先就被訴事實為有罪之陳述時，審判長
    得告知被告簡式審判程序之旨，並聽取當事人、代理人、辯
    護人及輔佐人之意見後，裁定進行簡式審判程序；除簡式審
    判程序、簡易程序及第376 條第1 款、第2 款所列之罪之案
    件外，第1 審應行合議審判，刑事訴訟法第273 條之1 第1
    項、第284 條之1 分別定有明文。本件被告呂榮華係涉死刑
    、無期徒刑、最輕本刑為3 年以上有期徒刑之罪或高等法院
    管轄第1 審案件以外之罪，並於本院行準備程序時就被訴事
    實為有罪之陳述，本院合議庭依前揭規定，經評議結果，裁
    定改由受命法官獨任行簡式審判程序。
二、上開犯罪事實，業據被告呂榮華於警詢時、偵訊時及本院審
    理時坦承不諱，又被告為警採集其尿液送驗結果，確呈可待
    因、嗎啡陽性反應，此有彰化縣警察局刑警大隊委託檢驗所
    尿液與真實姓名對照單及詮昕科技股份有限公司於100 年7
    月18日出具之濫用藥物尿液檢驗報告各1 紙附卷可稽。又扣
    案之白色粉末2 包（驗餘淨重合計0.0365公克），經鑑驗結
    果，確均係海洛因無訛，此有行政院衛生署草屯療養院鑑定
    書1 紙在卷可參，此外復有扣案物品照片2 張及扣案之第一
    級毒品海洛因2 包、注射針筒2 支可資佐證。再被告呂榮華
    曾因施用毒品案件，經本院以95年度毒聲字第187 號裁定送
    觀察、勒戒後，認無繼續施用毒品之傾向，於95年11月23日
    執行完畢釋放，並由臺灣彰化地方法院檢察署檢察官以95年
    度毒偵緝字第166 號、第167 號、第168 號、169 號及95年
    度毒偵字第4469號為不起訴處分確定等情，亦有臺灣彰化地
    方法院檢察署刑案資料查註紀錄表及臺灣高等法院被告全國
    前案紀錄表各1 份在卷可參，被告於上揭觀察、勒戒執行完
    畢釋放後5 年內，再犯本件施用毒品犯行，亦堪認定。本案
    事證已臻明確，被告施用第一級毒品海洛因犯行堪予認定，
    應依法論科。
三、核被告呂榮華所為，係犯毒品危害防制條例第10條第1 項之
    施用第一級毒品罪。被告持有第一級毒品進而施用，其持有
    第一級毒品之低度行為，應為其施用第一級毒品之高度行為
    吸收，不另論罪。爰審酌被告有多次施用毒品之前科，仍未
    知警惕，再犯本案之罪，足見其未徹底戒除惡習遠離毒害，
    惟念及施用毒品本質上係戕害自身健康之行為，尚未嚴重破
    壞社會秩序或侵害他人權益，暨其犯罪之動機、目的、所生
    危害及犯罪後坦承犯行，犯後態度良好等一切情狀，認蒞庭
    檢察官具體求刑有期徒刑10月，尚屬妥適，爰量處如主文所
    示之刑，以示懲儆。另扣案之海洛因2 包（驗餘淨重合計0.
    0365公克），係屬第一級毒品，應依毒品危害防制條例第18
    條第1 項前段之規定沒收銷燬之。又扣案之注射針筒2 支，
    均為被告所有，並供其施用第一級毒品海洛因所用之物，業
    據被告供明在卷，爰依刑法第38條第1 項第2 款規定併予宣
    告沒收。另扣案之安非他命吸食器1 組雖為被告所有，惟非
    供本案被告施用第一級毒品所用之物，與本案無關，爰不予
    宣告沒收。至扣案之夾鏈袋2 包、Utec牌手機1 支（門號：
    0000 -000000號）、Anycall 牌手機2 支（門號：0000-000
    000 號、0000-000000 號），均為被告另案涉嫌販賣毒品之
    證據（業經臺灣彰化地方法院檢察署檢察官以100 年度偵字
    第6153號案提起公訴，並經本院以100 年度訴字第984 號案
    判決），與本案施用第一級毒品之犯行無關，故於本案均不
    予宣告沒收，附此敘明。
據上論斷，應依刑事訴訟法第273 條之1 第1 項、第299 條第1
項前段，毒品危害防制條例第10條第1 項、第18條第1 項前段，
刑法第11條前段、第38條第1 項第2 款，判決如主文。
本案經檢察官張嘉宏到庭執行職務。
中    華    民    國    100     年    10    月   26   日
                        刑事第八庭      法  官  田德煙
以上正本證明與原本無異。
如不服本判決應於收受判決後10日內向本院提出上訴書狀，並應
敘述具體理由；其未敘述上訴理由者，應於上訴期間屆滿後20日
內向本院補提理由書（均須按他造當事人之人數附繕本）「切勿
逕送上級法院」。
中    華    民    國   100    年    10    月    26    日
                                      書記書  吳冠慧
【附錄本案論罪科刑法條全文】
毒品危害防制條例第10條：
施用第一級毒品者，處 6 月以上 5 年以下有期徒刑。
施用第二級毒品者，處 3 年以下有期徒刑。